# 竞争的恶果！价格鉴定中心要出资产评估报告，作为验资报告依据！

提问人：lhteee 时间：2013-01-27 17:44:29
无序竞争的恶果呀！实物资产出资，由于价格鉴定中心的强势，要由其出具的价格鉴定报告，作为验资报告依据！
暂且不论工商局是不是认可，会计师事务所是不是可以据此出具包含实物出资验资报告？？？
该贴已经同步到 lhteee的微博

回答人：chenyiwei
不可以。 财政部、工商总局《关于加强以非货币财产出资的评估管理若干问题的通知》（财企[2009]46号）第二条：“以非货币财产出资评估，投资人应当委托依法设立的资产评估机构进行”。而价格鉴定中心并非“依法设立的资产评估机构”。 你说的情况，如果不得不由价格鉴定中心出具鉴证报告，很可能还是必须另外聘请评估机构出具评估报告，才能作为验资的依据。

提问人：lhteee 时间：2013-01-28 10:23:39
谢谢陈版！！！ 再问一下，如果是办幼儿园（民间非营利机构），不是给工商局，验资报告是给民政局的，是不是也不行？？？

回答人：chenyiwei
抱歉，这方面规定不熟悉。这可能需要查阅民办学校登记管理的有关规定，目前暂时没有查到。请实际操作过的网友协助，谢谢！